【裁判字號】    99,上更(二),269
【裁判日期】    990923
【裁判案由】    毒品危害防制條例
【裁判全文】
臺灣高等法院刑事判決             99年度上更(二)字第269號
上  訴  人
即  被  告  乙○○
選任辯護人  吳茂榕律師
上  訴  人
即  被  告  甲○○
選任辯護人  林國漳律師
上列上訴人等因違反毒品危害防制條例案件，不服臺灣宜蘭地方
法院95年度訴字第403號，中華民國96年6月20日第一審判決（起
訴案號：臺灣宜蘭地方法院檢察署95年度偵字第1458號），提起
上訴，經最高法院第二次發回更審，本院判決如下：
    主  文
原判決關於乙○○販賣第一級毒品及定執行刑部分、甲○○部分
均撤銷。
乙○○共同連續販賣第一級毒品，累犯，處有期徒刑拾肆年。扣
案之第一級毒品海洛因共貳拾陸包（驗餘總淨重拾點肆陸公克，
併無從析離之塑膠分裝袋共貳拾陸只）均沒收銷燬；未扣案之販
賣第一級毒品所得新臺幣玖仟玖佰伍拾元與甲○○連帶沒收，如
全部或一部不能沒收時，以其等財產連帶抵償之；又未扣案之販
賣第一級毒品所得新臺幣捌仟元沒收，如全部或一部不能沒收時
，以其財產抵償之。
甲○○共同連續販賣第一級毒品，處有期徒刑拾年。扣案之第一
級毒品海洛因共貳拾陸包（驗餘總淨重拾點肆陸公克，併無從析
離之塑膠分裝袋共貳拾陸只）均沒收銷燬；未扣案之販賣第一級
毒品所得新臺幣玖仟玖佰伍拾元與乙○○連帶沒收，如全部或一
部不能沒收時，以其等財產連帶抵償之。
    事  實
一、乙○○前因毒品、贓物案件，經判處有期徒刑10月、4月，
    並定應執行刑為1年確定，又因施用毒品案件，經判處有期
    徒刑8月、1年，經定應執行刑為1年6月確定，於民國91年8
    月28日入監，於94年3月17日縮刑期滿執行完畢，詎仍不知
    警惕，乙○○與甲○○均明知毒品危害防制條例第2條第2項
    第1款所定之第一級毒品海洛因不得販賣，竟共同基於販賣
    第一級毒品海洛因營利之概括犯意聯絡或由乙○○單獨基於
    販賣海洛因之犯意，連續為下列販賣海洛因行為：(一)於94年
    8 月12日17時50分、94年8月13日11時45分及94年8月30日20
    時36分許，經陳正哲使用0000000000號行動電話撥打乙○○
    使用0000000000號行動電話向乙○○購買海洛因，由乙○○
    在宜蘭市運動公園、礁溪鄉四城火車站前（第2次地點不詳
    ）等地，以每包新臺幣（下同）1千元、1千元、3千元不等
    之價格販賣各1包（重量不詳）海洛因予陳正哲共3次。(二)於
    94年8月10日12時9分及94年8月10日16時24分許，經甲○○
    使用0000000000號行動電話撥打乙○○使用0000000000號行
    動電話向乙○○購買海洛因，由乙○○在宜蘭地區（1次在
    礁溪地區、1次地點不詳），以每包1000元價格販賣各1包（
    重量不詳）海洛因予甲○○共2次。(三)於94年8月11日9時16
    分許，經陳偉棋使用0000000000號行動電話撥打乙○○使用
    0000000000號行動電話向乙○○購買海洛因，由乙○○在宜
    蘭縣礁溪鄉○○村○○路曹金合住處附近，以每包1千元價
    格販賣1包（毛重0.2公克）海洛因予陳偉棋一次。另於94
    年10月4日6時40分許，經陳偉棋使用0000000000號行動電話
    撥打乙○○使用0000000000號行動電話向乙○○購買海洛因
    ，而由甲○○交付海洛因，在宜蘭市南屏國民小學旁，以每
    包1千元價格販賣1包（毛重0.2公克）海洛因予陳偉棋1次。
    (四)於94年8月9日23時55分、94年8月12日2時5分及94年8 月
    12日16時42分許，經邱裕雅棋使用0000000000號動電話撥打
    乙○○使用0000000000號行動電話向乙○○購買海洛因，而
    由甲○○交付海洛因，在宜蘭市某路學旁，以每包1千元價
    格販賣1包（重量不詳）海洛因予邱裕雅共3次。(五)於94年8
    月12日9時26分、94年8月13日16時4分及94年8月18日12時52
    分許，經陳建中使用0000000000號動電話撥打乙○○使用00
    00000000號行動電話向乙○○購買海洛因，而由甲○○交付
    海洛因，在宜蘭醫院、宜蘭市○○路、宜蘭後火車站，以每
    包2千元、950元及3千元之價格販賣各1包（重量不詳）海洛
    因予陳建中，嗣於94年11月8日上午10時許，為警在上開庭
    園汽車旅館115號房內查獲，並扣得乙○○所有之第一級毒
    品海洛因共26包（驗餘總淨重10.46公克），並依門號00000
    00000號行動電話實施通訊監察之結果，循線查悉上情。
二、案經宜蘭縣警察局礁溪分局報請臺灣宜蘭地方法院檢察署檢
    察官偵查起訴。
    理  由
壹、程序方面：
一、被告乙○○被訴轉讓第一級毒品部分，業經最高法院以98年
    台上字第7663號判決上訴駁回而確定在案，自非屬本院審理
    範圍，合先敘明。
二、按被告以外之人於審判外之言詞或書面陳述，除法律有規定
    者外，不得作為證據；被告以外之人於檢察事務官、司法警
    察官或司法警察調查中所為之陳述，與審判中不符時，其先
    前之陳述具有較可信之特別情況，且為證明犯罪事實存否所
    必要者，得為證據，刑事訴訟法第159條第1項、第159條之2
    分別定有明文。證人陳正哲、陳偉棋、邱裕雅、陳建中、甲
    ○○於警詢中之陳述與其等於原審審理中之陳述不符，然衡
    以證人陳正哲、陳偉棋、邱裕雅、陳建中、甲○○於警詢時
    係針對警方通訊監察其等與被告之電話言談內容為何所為之
    應訊，並陳明其等與被告交易毒品之細節等情，有警詢筆錄
    在卷可稽，核其等於警詢陳述時所處情境，與其等自身並無
    直接利害關係，自具可信性，且於警詢時之陳述距案發日較
    近，當時記憶自較深刻，可立即反應所知，不致因時隔日久
    而遺忘案情，又較無來自被告同庭在場之壓力而為虛偽不實
    之指證，或事後串謀而故為迴護被告之機會，堪信其等於警
    詢所為之陳述，客觀上具有較可信之特別情況，且亦為證明
    犯罪事實存否所必要，依上揭規定，證人陳正哲、陳偉棋、
    邱裕雅、陳建中、甲○○於警詢時之證言自較可信，具有證
    據能力。
三、按被告以外之人於偵查中向檢察官所為陳述，除顯有不可信
    之情況者外，得為證據，刑事訴訟法第159條之1第2項定有
    明文。偵查中對被告以外之人（包括證人、鑑定人、告訴人
    、被害人及共同被告等）所為之偵查筆錄，或被告以外之人
    向檢察官所提之書面陳述，性質上均屬傳聞證據。惟現階段
    刑事訴訟法規定檢察官代表國家偵查犯罪、實施公訴，依法
    其有訊問被告、證人及鑑定人之權，證人、鑑定人且須具結
    ，而實務運作時，檢察官偵查中向被告以外之人所取得之陳
    述，原則上均能遵守法律規定，不致違法取供，其可信度極
    高，職是，被告以外之人前於偵查中已具結而為證述，除反
    對該項供述得具有證據能力之一方，已釋明「顯有不可信之
    情況」之理由外，不宜遽指該證人於偵查中之陳述不具證據
    能力。查證人陳正哲、陳偉棋、邱裕雅、陳建中、甲○○於
    偵查中所為之陳述，業經具結，有結文五紙附卷可憑，復查
    無證據證明上開證人等於偵查中有受外力干擾及影響等顯不
    可信之情況，依上揭規定，證人陳正哲、陳偉棋、邱裕雅、
    陳建中、甲○○等於偵查中向檢察官所為之證述，具有證據
    能力。
四、至於本件下列所引用之被告以外之人於審判外之供述或非供
    述證據，因檢察官、被告等及其辯護人等於本案言詞辯論時
    均未就本院所採為證據之以下各項供述證據主張有刑事訴訟
    法第159條第1項不得為證據之情形，本院復審酌各該證據作
    成時之情況，認為均屬適當，是本案經調查之前述證據均有
    證據能力，又其餘所用非屬供述證據部分，既未有傳聞法則
    之適用，復查無違法取證之情事存在，自亦得作為證據。
貳、實體方面：
一、訊據被告乙○○、甲○○均矢口否認有販賣第一級毒品之犯
    行，被告乙○○辯稱：「伊不認識陳正哲、陳偉棋、陳建中
    ，自未販賣第一級毒品海洛因給渠等，亦不曾販賣第一級毒
    品予邱裕雅、甲○○，洵無販賣第一級毒品海洛因犯行。」
    云云；被告甲○○辯稱：「並未與乙○○共同販賣第一級毒
    品海洛因，洵無販賣第一級毒品海洛因犯行」云云。經查：
(一)、被告乙○○單獨販賣海洛因予陳正哲部分：
  1.被告乙○○使用0000000000號行動電話，係證人吳宗陸申請
    該門號後交付被告乙○○使用等情，已據證人吳宗陸於本院
    前審審理時證述明確（見本院上更(一)卷第95頁）。
  2.被告乙○○以1千元、1千元、3千元販賣各1包海洛因予陳正
    哲共3次等情，業據證人陳正哲於警詢時證稱：「（你均以
    何方式向乙○○購買毒品？）我均撥打0000000000電話向乙
    ○○購買毒品，雙方約定好購買毒品之數量及約定地點交易
    ，（警方偵辦乙○○販毒案，針對乙○○使用之0000000000
    實施通訊監察發現，你於94年8月12日17時50分27秒用你所
    使用之行動電話0000000000撥打乙○○之門號0000000000，
    通話內容為：『A：喂，兄仔，B：嗯，A：我要拿一，B：什
    麼，A：我要拿一啦，B：我在宜蘭，A：你在宜蘭，B：嗯，
    A：好我到了打給你』，請敘明通話內容意思為何？）意思
    是我要向乙○○買1千元海洛因，（此次交易你在何處購買
    海洛因？交易是否成功？）我在宜蘭運動公園向他購買海洛
    因1包1千元，交易有成功，（你於94年8月13日11時45分37
    秒用你所使用之行動電話0000000000撥打乙○○之門號0000
    000000，通話內容為：『A：喂，B：嗯，A：兄仔，B：怎麼
    ，A：我拿一，B：等一下好不好，A：我在宜蘭，B：好好好
    』，請敘明通話內容意思為何？）意思是我要向乙○○買1
    千元海洛因，（此次交易你在何處購買海洛因？交易是否成
    功？）交易地點我忘了，交易有成功，（你於94年8月30日
    20時36分57秒用你所使用之行動電話0000000000撥打乙○○
    之門號0000000000，通話內容為：『A：喂兄仔，B：那裡，
    A：阿哲啦，B：剛才你要拿錢還我，A：對啊，B：多少，A
    ：三千，B：三千喔，A：我是說多一些，多一些那個吃的拿
    一些來給我吃，B：吃什麼，A：多拿一些出來給我吃，B：
    多一些就對了，A：對，B：到了喔，A：還沒我等人拿錢出
    來，B：到了再打』，請敘明通話內容意思為何？）本次通
    話內容是我要向乙○○購買海洛因3千元，（此次交易你在
    何處購買海洛因？交易是否成功？）本次在礁溪鄉四城火車
    站前交易，我以3千元向乙○○購買3千元海洛因施用，交易
    有成功。」等語明確（見偵查卷第42頁至第44頁），復有通
    訊監察錄音帶之譯文1份在卷可憑（見偵查卷第45頁至第48
    頁），又證人陳正哲於偵查中結證稱：「（有無使用000000
    0000號電話？）有，（有無用該電話購買毒品？）有，我撥
    打0000000000號行動電話向乙○○購買海洛因，（〈提示監
    聽譯文〉是否為購買海洛因的通話內容？）是，但其中第二
    次要買五百元的部分錢沒籌到，所以未買成，另二次則有交
    易成功。」等語明確（見偵查卷第155頁至第156頁），亦核
    與其前於警詢及警方監聽結果之內容相符，足徵被告乙○○
    確有每次以1千元、1千元及3千元不等之價格販賣海洛因各1
    包予證人陳正哲共3次之事實。
  3.至證人陳正哲於原審審理時翻稱：「伊不認識被告乙○○」
    云云，然證人陳正哲於偵查時就行動電話0000000000號係其
    所使用等情，已證述屬實，且亦結證稱：「有以0000000000
    號電話撥打0000000000號向乙○○購買海洛因」等語明確（
    見偵查卷第156頁），核與通訊監察譯文表所示0000000000
    號與0000000000號電話通聯紀錄相符（見偵查卷第45頁至第
    47頁），且證人陳正哲於原審審理時就通訊監察譯文內容談
    及「我要買一」之意即為購買1千元海洛因之意等情亦證述
    在卷（見原審卷第85頁筆錄），與其於偵查中所結證情節相
    同，參以證人甲○○於警詢時證稱：「被告乙○○於本年度
    8、9月間是使用0000000000號，現在已經沒用了，又改為00
    00000000號」等語（見偵查卷第14頁），更可徵證人陳正哲
    於偵查中證述以0000000000號電話與被告乙○○之電話0000
    000000號聯絡並購買海洛因等情，均與事實相符，是證人陳
    正哲於原審審理時之證言，真實性已有可疑，應屬臨訟迴護
    之詞，自不可採。
(二)、被告乙○○販賣海洛因予甲○○部分：
  1.被告乙○○使用0000000000號行動電話，係證人吳宗陸申請
    該門號後交付被告乙○○使用等情，已據證人吳宗陸於本院
    前審審理時證述明確（見本院上更(一)卷第95頁）。
  2.被告乙○○以每次1千元販賣1包海洛因予甲○○共2次等情
    ，業據證人甲○○於警詢時證稱：「（警方因偵辦乙○○販
    賣毒集團案，針對乙○○日前所使用之0000000000行動電話
    實施通訊監察，發現你曾於94年8月10日12時9分1秒曾以你
    所持用之行動電話0000000000打給乙○○的0000000000，當
    時你在電話中向乙○○說何董差100啦下回再補你，乙○○
    回答說每次都下次，你又說沒有差你過，他回答說這個東西
    是沒有的拿，你又說我知道，他回答說你去羅東拿看看，看
    有沒有的拿，你又說一次就好了，下次我再補你，他回答說
    下次要補，不然不給你，你又回答說好啦，該通譯文對話內
    容為何意思？）當時我是要向他購買海洛因，（該次交易經
    過為何？）該次我是在礁溪地區（正確地點不記得了），向
    他購買了一小包1000元海洛因，本次交易有成功，（另你於
    94年8月10日16時24分44秒，又以你所持用之行動電話00000
    00000打給乙○○的0000000000，當畤你在電話向他說喂阿
    兄，先差100，他回說好啦下次不行，這東西現在很貴，你
    回答說好啦我知道，該通電話內容是何意思？）該次我是向
    他購買了一小包1000元海洛因，本次交易有完成，而交易地
    點我不記得了。」等語明確（見偵查卷第14頁至第15 頁）
    ，並有通訊監察錄音帶之譯文在卷可憑（見偵查卷第15 頁
    背面至第16頁），又證人甲○○於95年6月9日偵查時結證稱
    ：「（有無使用0000000000號電話？）有，是我太太申請的
    ，但都是我使用」等語（見偵查卷第185頁）、於95年8月22
    日供稱：「（是否曾使用一支0000000000號電話？）有。」
    等語明確（見偵查卷第196頁），足徵被告乙○○確有以每
    次1千元之價格販賣海洛因1包予證人甲○○共2次之事實。
  3.至證人甲○○雖於偵查及原審審理時均改稱：「伊並未使用
    0000000000號電話向被告乙○○購買海洛因。」云云，然證
    人甲○○前於警詢時經警方佐以通訊監察譯文之內容為詢問
    時，即供述：「0000000000號是我在使用…我是在礁溪地區
    向他（指被告乙○○）購買了1小包1千元海洛因…另次是向
    他購買了1小包1千元海洛因，本次交易有完成，交易地點忘
    記了。」等語（見偵查卷第14頁），核與通訊監察譯文之內
    容相符（見偵查卷第16頁），而證人甲○○與被告乙○○於
    原審審理時均陳稱二人交情不錯，則證人甲○○自無設詞誣
    陷被告乙○○之必要，如被告乙○○並未販賣海洛因予證人
    甲○○，則證人甲○○自無於警詢時為被告乙○○有販賣海
    洛因等情證述之必要，況依證人甲○○於偵查中供稱：「上
    開行動電話係在宜蘭市路上借予朋友使用。」等語（見偵查
    卷第196、197頁），核與其於原審結證稱：「當時我在工作
    ，手機放在旁邊，給人家拿去打。」等語（見原審卷第155
    頁）之說詞顯相矛盾，亦與通訊監察譯文所顯示之基地台位
    置為宜蘭縣礁溪鄉○○路107、110號之位置不符，是可認證
    人甲○○於偵查及原審審理時所為未向被告乙○○購買海洛
    因之證言，顯係臨訟迴護之詞，實不足採。
(三)、被告乙○○單獨及與被告甲○○共同販賣海洛因予陳偉棋部
    分：
  1.被告乙○○使用0000000000號行動電話，係證人吳宗陸申請
    該門號後交付被告乙○○使用等情，已據證人吳宗陸於本院
    前審審理時證述明確（見本院上更(一)卷第95頁）。
  2.被告乙○○單獨或與被告甲○○共同以1千元價格販賣海洛1
    包因予陳偉棋各1次等情，業據證人陳偉棋於警詢時證稱：
    「（你有無於94年8月初至94年10月底以你所使用之行動電
    話0000000000、0000000000兩支門號撥打乙○○之行動電話
    0000000000向乙○○、甲○○購買毒品？）我有撥打乙○○
    之行動電話0000000000向乙○○、甲○○購買毒品海洛因，
    （警方偵辦乙○○販毒案，針對乙○○使用之0000000000實
    施通訊監察得知，你於94年8月11日9時16分49秒有以你使用
    之行動電話號碼0000000000撥打乙○○之行動電話00000000
    00，其通話內容為：『A：喂，阿兄，阿棋啦？B：嗯。A：
    一張。B：你說什麼？A：一張，B：你人在那裡？A：我在橋
    頭呀。B：你等一下，我馬上過去。A：好，好。』你打這通
    電話要作何事？）那通電話是我要向乙○○購買海洛因毒品
    ，我要以新臺幣1千元向他購買0.2公克之海洛因毒品，（你
    此次向乙○○購買海洛因毒品交易有無成功？如何交易？）
    此次與乙○○約在他家附近塭底路大蝦子招牌下交易，由乙
    ○○親自拿0.2公克的海洛因毒品來賣給我，我交付新臺幣1
    千元給他，此次交易有成功，（乙○○於94年10月4日6時40
    分27秒有以其所使用之行動電話0000000000號撥打你所使用
    之行動電話0000000000號，其通話內容為：『B：嗯，A：以
    後打這一支。B：什麼。A：以後打這一支。B：以後打這一
    支喔？A：嗯、那一支不用了。B：好，我要一張。A：你人
    在那裡？B：我在葫蘆大橋。A：你半個小時再來。B：過去
    那？A：宜蘭啦。B：喔，好。』打這通電話要作何事？）那
    通電話是我要向乙○○購買海洛因毒品，我要以新臺幣1千
    元向他購買0.2公克之海洛因毒品，（你此次向乙○○購買
    海洛因毒品交易有無成功？如何交易？）此次與乙○○約在
    宜蘭市南屏國小旁邊交易，由甲○○（綽號豔紅）拿0.2公
    克的海洛因毒品來給我，我交付新臺幣1千元給他，此次交
    易有成功。」等語明確，並有通訊監察錄音帶之譯文在卷可
    憑（見偵查卷第34頁至第38頁），又證人陳偉棋偵查中結證
    稱：「（你有無使用0000000000及0000000000號電話？）有
    ，都是我在使用，（是否有打電話給乙○○買海洛因？）有
    ，大約於94年8月開始，至94年10月左右，我都是打0000000
    000號電話向乙○○購買海洛因，並未買其他毒品，（約好
    時間、地點後誰拿毒品來？）有時是乙○○，有時是是甲○
    ○，大部分都是約在宜蘭市南屏國小及乙○○礁溪鄉○○路
    的住處附近，每次以1千元買1小包，每包大約0.2公克，我
    都是自己施用，（你購買的對象是否均為乙○○？）是，我
    都找他，但有時會由甲○○拿來，（〈提示監聽譯文〉是否
    為購買海洛因的通話內容？）是。」等語明確，並有通訊監
    察錄音帶之譯文在卷可憑（見偵查卷第171頁至第172頁），
    核與其前於警詢及警方監聽結果之內容相符，足徵被告乙○
    ○確有單獨或與被告甲○○共同以每次1千元之價格販賣海
    洛因1包予證人陳偉棋各1次之事實。
  3.至證人陳偉棋雖於原審審理時改稱：「伊不認識被告乙○○
    、甲○○。」云云，然證人陳偉棋於偵查中結證稱：「大約
    於94年8月開始到94年10月左右，都是打0000000000號電話
    找乙○○購買海洛因，並未買其他毒品…有時是乙○○有時
    是甲○○拿毒品來，大部分約在宜蘭市南屏國小及乙○○礁
    溪鄉○○路之住處附近，平均2、3天就向乙○○買1次，每
    次1千元買1小包。」等語（見偵查卷第171頁、第172頁），
    就向被告乙○○、甲○○購買海洛因之時間、地點，且係向
    被告乙○○聯絡，而有時由被告甲○○交付毒品，有時由被
    告乙○○交付等情均具體證述明確，且與證人陳偉棋坦認係
    交易毒品海洛因之通訊監察譯文內容相符，而其於原審審理
    時所證述之情節即與偵查中所證述之情節顯相矛盾，而證人
    陳偉棋於檢察官偵訊時之陳述距案發時日較近，記憶自較為
    深刻，可立即反應所知，不致因時隔日久而遺忘案情，亦較
    無來自被告之壓力而出於虛偽不實之指證，或有事後串謀而
    故為迴護被告之機會，且證人陳偉棋與被告乙○○、甲○○
    並無何仇怨嫌隙存在，則其自無於偵查中設詞誣陷被告乙○
    ○、甲○○之必要，是證人陳偉棋於原審審理時改稱不認識
    被告乙○○、甲○○，未向其等購買海洛因云云，顯係臨訟
    迴護之詞，不足採信。
(四)、被告乙○○、甲○○共同販賣海洛因予邱裕雅部分：
  1.被告乙○○使用0000000000號行動電話，係證人吳宗陸申請
    該門號後交付被告乙○○使用等情，已據證人吳宗陸於本院
    前審審理時證述明確（見本院上更(一)卷第95頁）。
  2.被告乙○○、甲○○共同每次以1千元價格販賣海洛因1包予
    邱裕雅共3次等情，業據證人邱裕雅於警詢時證稱：「（甲
    ○○與乙○○是何關係？）他們二人是好朋友，我購買毒品
    都是跟乙○○聯絡，然後由甲○○拿毒品跟我交易，甲○○
    是幫乙○○販賣毒品的，（你於何時向其二人購買毒品？）
    於94年8月份起向其二人購買毒品，（警方提示通訊監察譯
    文表，你於94年8月9日23時55分58秒以0000000000號行動電
    話聯絡乙○○〈0000000000〉其中你向乙○○拿一是何意思
    ？有無此事？）有這回事，拿一就是要跟他買1千元的海洛
    因，（警方提示通訊監察譯文表，你於94年8月12日2時5分
    24 秒及16時42分27秒以0000000000號行動電話聯絡乙○○
    二次〈0000000000〉有無此事？）有，二次都是向乙○○買
    毒品。」等語明確，有通訊監察錄音帶之譯文在卷可憑（見
    偵查卷第17頁至第25頁）。又證人邱裕雅於偵查結證稱：「
    （你有無使用0000000000號電話？）有，是我在使用，（是
    否在94年8月間有打電話給乙○○買海洛因？）有，我於94
    年8月間，曾向乙○○購買海洛因，我都是打0000000000號
    電話，找一個叫『阿和仔』的人購買海洛因，共向他買二、
    三次以上，（約好時間、地點後誰拿毒品來？）都是一個叫
    『焰煌』拿給我的，大部分都約在宜蘭市的路上交易，每次
    以1千元買1小包，我都是自己施用」、「（你購買的對象是
    否均為乙○○？）是，我都找一名叫『阿和仔』的人，但都
    是『焰煌』的人拿來，（〈提示監聽譯文〉是否你向乙○○
    購買毒品的通話內容？）是。」等語明確（見偵查卷第17 2
    頁至第173頁），核與其前於警詢及警方監聽結果之內容相
    符，足徵被告乙○○、甲○○確有共同以每次1千元之價格
    販賣海洛因1包予證人邱裕雅共3次之事實。
  3.至證人邱裕雅雖於原審審理時翻稱：「伊未曾向被告乙○○
    購買毒品，偵查中所述係藥癮發作。」云云，然查證人邱裕
    雅於偵查中就被告乙○○係打0000000000號電話找一個叫「
    阿和仔」的人購買海洛因，都是叫「焰煌」的人拿來等情證
    述明確見偵查卷第172、173頁），而證人邱裕雅雖於原審審
    理時改稱其於偵查中係藥癮發作云云，然依證人邱裕雅於偵
    查中所述，對於購買毒品之時間、次數，及毒品均係打0000
    000000號電話與被告乙○○聯絡並由被告甲○○交付等情，
    所述均十分具體明確，顯無意識不清之情形甚明，且參酌證
    人邱裕雅不否認之通訊監察譯文內容觀之，顯係購買毒品海
    洛因之事實無誤，況證人甲○○於偵查中亦結證稱：「曾聽
    朋友叫被告乙○○『阿和仔』」等語（見偵查卷第185 頁）
    ，更與證人邱裕雅所稱係向一「阿和仔」購買毒品海洛因之
    證述相符，故證人邱裕雅於偵查中所為之證述，距離案發時
    間較近，較無事後串謀或迴護被告之機會，應屬實情。是證
    人邱裕雅於原審審理時之證詞，應屬事後迴護之詞，不足採
    信。
(五)、被告乙○○、甲○○共同販賣海洛因予陳建中部分：
  1.被告乙○○使用0000000000號行動電話，係證人吳宗陸申請
    該門號後交付被告乙○○使用等情，已據證人吳宗陸於本院
    前審審理時證述明確（見本院上更(一)卷第95頁）。
  2.被告乙○○、甲○○共同以2千元、950元及3千元不等之價
    格販賣海洛各1包因予陳建中共3次等情，業據證人陳建中於
    警詢時證稱：「（乙○○你是否認識？）認識，（甲○○你
    是否認識？）認識，（現警方提示乙○○、甲○○的口卡片
    供你指證，是否你所認識的乙○○、甲○○二人？）是他們
    二人，（你是否有申請0000000000之行動電話號碼？該門號
    為何人使用？）我有申請，94年7、8及9月間都是我自己在
    使用，（警方提示94年8月12日9時26分譯文編號(一)內容為：
    『A：喂，和董（譯文誤載為「何董」）。B：嗯，A：建中
    啦。B：嗯。A：現在方便嗎？B：方便呀。A：二啦，你在那
    嗎。B：沒有。A：那你在那？B：宜蘭』，內容提到何董為
    何人？並於該通電話內提到二啦為何意？）和董為乙○○，
    內容二啦的意思是要購買2千元的海洛因，（此次交易你與
    何人如何交易？由何人將海洛因拿給你？）我是利用門號
    0000000000打給乙○○之行動電話0000000000電話上交易，
    我記得此次交易地點在宜蘭醫院，送藥給我的是由叫焰煌之
    男子送至宜蘭醫院和我交易，（警方提示94年8月13日16 時
    4分譯文編號(二)內容為：『A：和董，建中啦。B：嗯，A ：
    喂。B：怎樣。A：我這九百五啦。B：要那找你。A：要那找
    我，泰山路你知道嗎？B：泰山路。A：喔泰山我知道。B：
    泰山路。A：泰山路那一段。B：靠近舊法院…』，內容提到
    『我這邊950啦』為何意？）我要向他購買價值950元海洛因
    之毒品，（此次交易你約在何處交易？如何交易？）此次交
    易約在泰山路，我與乙○○電話聯絡後由甲○○將海洛因送
    至泰山路將海洛因交給我，（警方提示94年8月18日12時52
    分譯文編號(三)內容為：『A：喂，和董跟你拿3000元，你也
    多拿了一點。B：跟你說就沒東西了。A：不然你也多弄50 0
    元給我。B：就跟你說沒有東西了，沒有騙你。A：好』，內
    容提到『喂，和董跟你拿3千元，你也多拿了一點』為何意
    ？）是我向乙○○購買價值3千元海洛因時，要求乙○○給
    我多一點海洛因，（此次交易你約在何處交易？如何交易？
    ）此次交易約在宜蘭後火車站，我與乙○○電話聯絡後由甲
    ○○將海洛因送至宜蘭後火車站將海洛因交給我，（000000
    0000之行動電話門號你是否知道為何人使用？）是乙○○使
    用。」等語明確，並有通訊監察錄音帶之譯文在卷可憑（見
    偵查卷第26頁至第30頁）。又證人陳建中於偵查結證稱：「
    （〈提示警詢筆錄〉是否有該支電話〈指0000000000電話〉
    ？）有，我有使用該支電話，（〈提示通訊譯文表〉這些電
    話是否你打的？）是我打的，（和董是誰？）我都叫他阿和
    ，（你買何種毒品？）海洛因，並未買其他的毒品，（向他
    買過幾次？）大約二、三次，地點在宜蘭醫院、宜蘭市○○
    路、宜蘭後火車站等處將毒品交給我，（是否有一個叫焰煌
    的人拿給你？）我不知道名字。」等語明確，（見偵查卷第
    195頁至第196頁），核與其前於警詢及警方監聽結果之內容
    相符，足徵被告乙○○、甲○○確有共同以2千元、950元及
    3千元不等之價格販賣海洛因各1包予證人陳建中共3次之事
    實。
  3.至證人陳建中雖於原審審理時翻稱：「伊並未使用00000000
    00號行動電話，不認識被告乙○○及甲○○。」云云，然證
    人前於偵查中對於上開0000000000號行動電話係其所申請使
    用，且使用該支電話係向「和董」購買海洛因等情均證述明
    確，且證人陳建中於警詢時，經警方佐以其通訊監察譯文之
    內容詢問時，對於所謂「和董」即為被告乙○○，及向被告
    乙○○購買海洛因之時間、地點，有時交付毒品之人為被告
    甲○○等情，均證述具體明確，且參酌前開證人陳正哲、陳
    偉棋、邱裕雅等人，均係以行動電話與被告乙○○所使用之
    0000000000號行動電話聯繫並購買毒品等情，更與證人陳建
    中前於警詢及偵查中所述之情節相符，而證人陳建中於警詢
    時及偵查中之陳述距案發時日較近，記憶自較為深刻，可立
    即反應所知，不致因時隔日久而遺忘案情，亦較無來自被告
    之壓力而出於虛偽不實之指證，或有事後串謀而故為迴護被
    告之機會，是證人陳建中於原審審理時所為否認向被告乙○
    ○、甲○○購買海洛因之證詞，顯係事後迴護之詞，不足採
    信。
(六)、行動電話門號0000000000號係被告乙○○之友人即證人吳宗
    陸申請該門號後直接交付被告乙○○使用等情，已據證人吳
    宗陸於本院前審審理時證述明確（見本院上更(一)卷第95頁）
    ，雖上開0000000000號行動電話之監聽錄音帶因警方多次交
    接換手，當時的監聽錄音帶已銷燬而無法予以聲紋鑑定是否
    確為被告乙○○之聲音，有本院99年8月3日公務電話查詢紀
    錄表1件在卷可稽（見本院卷），然證人陳正哲、甲○○、
    陳偉棋、邱裕雅、陳建中於警詢、偵查之證述確實均係撥打
    0000000000號行動電話向被告乙○○聯絡買賣毒品之事宜，
    且證人陳正哲購買3次、甲○○購買2次、邱雅裕購買3次、
    陳建中購買3次，顯見證人陳正哲等人均非第一次撥打00000
    00000號行動電話向被告乙○○購買毒品，衡諸證人陳正哲
    、甲○○、陳偉棋、邱裕雅、陳建中等人均係染有毒品習慣
    之人，其等為確保毒品之品質，且為躲避警方查緝，於購買
    毒品時當慎選販賣毒品者是否可靠，及該販毒者所販賣之毒
    品品質是否良好，況其等對販毒者之稱呼為「和董」、「阿
    和」，核與被告乙○○之姓名相符，當無錯認被告乙○○之
    理，足認被告乙○○確實以門號0000000000號行動電話聯絡
    販賣毒品之事實，被告乙○○辯稱監聽錄音之販毒者並非其
    聲音云云，顯係卸責之詞，不足採信。
(七)、此外，復有警察循線查獲被告乙○○所有之海洛因洛因26包
    （驗餘總淨重10.46公克）及所使用0000000000號行動電話
    扣案可資佐證，而扣案之26包毒品，經送鑑定結果，均含有
    海洛因成分，確屬第一級毒品，此有法務部95年2月6日調科
    壹字第300001395號鑑定通知書在卷可憑（見本院上更(一)卷
    第102頁）。
(八)、按販賣毒品係違法行為，非可公然為之，且有其獨特之販售
    通路及管道，復無公定價格，容易增減分裝之份量，而每次
    買賣之價量，可能隨時依雙方關係深淺、資力、需求量及對
    行情之認知、來源是否充裕、查緝鬆嚴、購買者被查獲時供
    述購買對象之可能風險評估等，而異其標準，非可一概而論
    。被告二人否認有上揭販賣第一級毒品海洛因之事實，自無
    從查得其等販賣予陳正哲、陳偉棋、邱裕雅、陳建中、甲○
    ○而獲得具體利潤之金額，然按近年來政府為杜絕毒品之氾
    濫，對於查緝施用及販賣毒品之工作，無不嚴加執行，販賣
    毒品罪又係重罪，設若無利可圖，衡情一般持有毒品之人當
    無輕易將所持有之毒品轉讓他人而甘冒於再次向他人購買時
    ，有被查獲移送法辦危險之理，且毒品可任意分裝或增減其
    份量，而每次買賣之價量，亦隨雙方關係之深淺、當時之資
    力、需要程度及對行情之認知等因素，機動的調整，因之販
    賣之利得，除經承認犯行，或帳冊價量均臻明確外，委難察
    得實情。是縱未確切查得販賣賺取之實際差價，但除別有事
    證，足認係按同一價格轉讓，確未牟利外，尚難執此認非法
    販賣之事證有所不足，致知過坦承者難辭重典，飾詞否認者
    反得逞僥倖，而失情理之平。惟販賣之人從價差或量差中牟
    利之方式雖異，但其販賣目的在意圖營利則同一，堪認被告
    購入第一級毒品之價格必較其售出之價格低廉，或以同一價
    格而減少第一級毒品之份量，而有從中賺取差額利潤營利之
    意圖及事實，此應屬合於論理法則，且不違背社會通常經驗
    之理性判斷，況參酌第一級毒品取得不易，且其交易為政府
    懸為嚴予取締之犯罪，就本案而論，被告販賣之次數非單一
    ，且由警察循線查扣被告乙○○所有之海洛因洛因26包之情
    形判斷，被告二人販賣海洛因毒品，必有差價利益，被告二
    人有營利之意圖，極為明確。
(九)、綜上所述，被告乙○○、甲○○二人所辯，要與事實不符，
    顯皆係事後卸責之詞，均不足採信。本件事證明確，被告乙
    ○○、甲○○上開販賣第一級毒品犯行，均堪認定，應予依
    法論科。
二、按被告乙○○、甲○○行為後，94年2月2日修正公布之刑法
    已於95年7月1日生效施行，其中第2條第1項：「行為後法律
    有變更者，適用行為時之法律。但行為後之法律有利於行為
    人者，適用最有利於行為人之法律」之規定，係規範行為後
    法律變更所生新、舊法律比較適用之準據法，並非刑法實體
    法律，自不生行為後法律變更之比較適用問題，故刑法修正
    施行後，應適用該修正後之第二條第一項之規定，依「從舊
    、從輕」之原則比較新、舊法律之適用；又比較新舊法時，
    應就罪刑有關之共犯、未遂犯、想像競合犯、牽連犯、連續
    犯、結合犯，以及累犯加重、自首減輕暨其他法定加減原因
    （如身分加減）與加減例等一切情形，綜其全部罪刑之結果
    而為比較後，再整個適用有利於行為人之法律處斷，不能割
    裂而分別適用有利之條文（最高法院24年上字第4634號、27
    年上字第2615號判例及最高法院95年度第8次刑事庭會議決
    議參照）。經查：
(一)、修正前刑法第28條規定：「二人以上共同實施犯罪之行為者
    ，皆為正犯」，修正後刑法第二十八條則規定：「二人以上
    共同實行犯罪之行為者，皆為正犯」，其中「實施」一語，
    涵蓋陰謀、預備、著手及實行之概念在內，其範圍較廣；而
    「實行」則著重於直接從事構成犯罪事實之行為，其範圍較
    狹，是修正後刑法共同正犯之範圍已有限縮。新舊法就共同
    正犯之範圍既因此而有變動，自屬犯罪後法律有變更，比較
    修正前後之規定，應以修正後刑法第28條之規定對被告二人
    較為有利。
(二)、被告乙○○、甲○○所犯多次販賣第一級毒品之犯行，若依
    刪除前之刑法第56條連續犯之規定，被告上開犯行，分別得
    論以連續犯一罪，而販賣第一級毒品罪法定本刑為死刑、無
    期徒刑，不得加重。若依刪除連續犯規定後，被告二人所犯
    各次之販賣第一級毒品之犯行，分論併罰後，所量處之刑度
    最高可達各次販賣第一級毒品罪法定最高本刑之相加。是比
    較新舊法之結果，新法並非較有利於被告二人，應適用修正
    前刑法第56條連續犯之規定。
(三)、修正前刑法第64條第2項原規定：「死刑減輕者，為無期徒
    刑，或為15年以下12年以上有期徒刑」，而修正前刑法第65
    條第2項原規定：「無期徒刑減輕者，為7年以上有期徒刑」
    ，於本次修正後刑法第64條第2項規定：「死刑減輕者，為
    無期徒刑」，而修正後刑法第65條第2項則規定：「無期徒
    刑減輕者，為20年以下15年以上有期徒刑」，比較新、舊法
    適用結果，修正後分別將刑法第64條第2項、第65條第2項之
    死刑、無期徒刑減輕規定，由「為無期徒刑，或為15年以下
    12年以上有期徒刑」、「為7年以上有期徒刑」，提高為「
    為無期徒刑」、「為20年以下15年以上有期徒刑」，是修正
    後之規定並非較有利於被告二人。
(四)、修正前刑法第47條係規定「受有期徒刑之執行完畢，或受無
    期徒刑或有期徒刑一部之執行而赦免後，五年以內再犯有期
    徒刑以上之罪者，為累犯，加重本刑至二分之一」，修正後
    刑法第47條第1項則規定「受徒刑之執行完畢，或一部之執
    行而赦免後，五年以內故意再犯有期徒刑以上之罪者，為累
    犯，加重本刑至二分之一」，惟因被告乙○○係故意犯罪，
    不論新、舊法均應論以累犯，對被告乙○○並無較有利或較
    不利之情形，應依一般法律適用之原則，適用修正後刑法第
    47條第1項規定論以累犯。
(五)、修正前刑法第33條第5款原規定：「罰金：（銀元）一元以
    上」，復依罰金罰鍰提高標準條例第1條前段規定提高為10
    倍，折算新臺幣為30元，於本次修正後刑法第33條第5款規
    定：「罰金：新臺幣一千元以上，以百元計算之」，依修正
    前法律之規定，被告二人所犯販賣第一級毒品罪若併科罰金
    ，其最高度為新臺幣一千萬元，最低度為新臺幣30元；若依
    修正後之法律規定，被告二人所犯販賣第一級毒品罪若併科
    罰金，其最高度為新臺幣一千萬元，最低度為新臺幣一千元
    ，是修正後之規定並非較有利於被告二人。
(六)、另毒品危害防制條例第4條業已修正，於98年5月20日公布，
    同年11月20日施行，是被告犯後法律已有變更，修正前毒品
    危害防制條例第4條第1項之規定為：「製造、運輸、販賣第
    一級毒品者，處死刑或無期徒刑；處無期徒刑者，得併科一
    千萬元以下罰金」，修正後毒品危害防制條例第4條第1項則
    規定為：「製造、運輸、販賣第一級毒品者，處死刑或無期
    徒刑；處無期徒刑者，得併科二千萬元以下罰金」，經比較
    結果，以修正前之規定較有利於被告二人，應適用修正前毒
    品危害防制條例之規定。
(七)、綜合比較結果，以修正前之刑法及修正前毒品危害防制條例
    之規定對被告二人較有利，應整體適用修正前刑法及修正前
    毒品危害防制條例相關之規定。
三、按海洛因係毒品危害防制條例第2條第2 項第1款所規定之第
    一級毒品。而所謂販賣行為，只須以營利之意思而販入或賣
    出，已足構成（最高法院83年度第3 次刑事庭會議決議參照
    ）。核被告乙○○或被告二人係基於營利之意思，販賣海洛
    因之行為，係違反修正前毒品危害防制條例第4條第1項之販
    賣第一級毒品毒品罪。被告二人各持有海洛因之低度行為，
    應為販賣海洛因之高度行為所吸收，均不另論罪。被告二人
    間，就販賣海洛因予陳偉棋、邱裕雅、陳建中之犯行，有犯
    意聯絡及行為分擔，應依修正前刑法第28條之規定論以共同
    正犯。被告乙○○、甲○○先後多次販賣海洛因之犯行，時
    間緊接，方法相同，觸犯構成要件相同之罪名，顯係基於概
    括犯意為之，為連續犯，應依修正前刑法第56條之規定論以
    一罪，並加重其刑。又被告乙○○有犯罪事實欄所述之犯罪
    科刑執行情形，有本院被告前案紀錄表可憑，其於有期徒刑
    執行完畢後，五年以內故意再犯有期徒刑以上之販賣第一級
    毒品罪，為累犯，應依刑法第47條第1項之規定加重其刑。
    惟被告二人所犯販賣第一級毒品罪，法定本刑為死刑或無期
    徒刑，依法不得加重，故僅就其餘得併科罰金部分，加重其
    刑。又被告二人數次所犯販賣第一級毒品罪，其交易毒品分
    量微少，所得金額亦不多，且其販賣情節遠較長期販賣毒品
    之「大盤」、「中盤」毒販輕微，而販賣第一級毒品罪之最
    輕法定本刑為無期徒刑，觀其犯罪情節，本屬法重而情輕，
    衡諸一般之客觀情形，若處以最低刑度無期徒刑，猶嫌過重
    ，顯有情堪憫恕之處，爰依刑法第59條之規定酌量減輕其刑
    。被告二人所科之刑，有加重及減輕情形，應依刑法第71
    條第1項之規定先加後減。
四、原審以被告犯罪事明確據以論罪科刑，固非無見，惟查：(一)
    被告乙○○、甲○○行為後，毒品危害防制條例第4條業已
    修正施行，原審未及比較適用，容有未洽。(二)被告乙○○販
    賣海洛因予陳正哲3次，原審認定為5次，被告乙○○單獨及
    被告二人共同販賣海洛因予陳偉棋各1次，原審認定被告二
    人共同販賣海洛因予陳偉棋約30次，亦有未洽。被告等上訴
    均否認有何販賣毒品之犯行，雖均無理由，惟原判決既有上
    開可議之處，自應由本院將原判決撤銷改判。爰審酌被告二
    人之素行、智識程度，均明知毒品海洛因對人身心健康有嚴
    重戕害，竟貪圖私利，販賣海洛因牟利，及販賣毒品之次數
    、所得，與被告二人犯罪後猶飾詞否認犯行，毫無悔意之態
    度等一切情狀，分別量處如主文第二項、第三項所示之刑。
    扣案之第一級毒品海洛因26包（驗餘總淨重10.46公克），
    係查獲之第一級毒品海洛因，有法務部之鑑定通知書在卷可
    稽（見本院上更(一)卷笫102頁），而用以包裝海洛因之塑膠
    袋26個，因與海洛因無法析離，應依毒品危害防制條例第18
    條第1項前段之規定一併沒收銷燬。又被告乙○○單獨販賣
    海洛因所得共8千元（陳正哲部分3次共5千元，甲○○部分2
    次共2千元，陳偉棋部分1次1千元），被告二人共同販賣海
    洛因所得共9,950元（陳偉棋部分1次1千元，邱裕雅部分3次
    共3千元，陳建中部分3次共5,950元），雖均未扣案，仍應
    依毒品危害防制條例第19條第1項之規定，就被告乙○○單
    獨犯罪所得8千元宣告沒收，就被告二人共同犯罪所得9,950
    元宣告連帶沒收，如全部或一部不能沒收時，以其財產抵償
    之。至另扣案之海洛因殘渣袋4個、葡萄糖4罐、磅秤1個、
    分裝袋24包、吸食器2組、玻璃塑膠管3支、行動電話5支及
    現金5萬元，雖均為被告乙○○所有之物，然被告乙○○否
    認為販賣海洛因所用及犯罪所得之物，亦無其他積極證據證
    明上開扣得之物係供被告販賣第一級毒品海洛因所用及犯罪
    所得之物，均不予宣告沒收，另門號0000000000號電話係案
    外人吳宗陸所有，業據其供明在卷，本院無從宣告沒收，附
    此說明。
五、公訴意旨另以：被告乙○○、甲○○均明知毒品危害防制條
    例第2條第2項第1款所定之第一級毒品海洛因不得販賣，(一)
    被告乙○○竟於94年6月間某日起，由陳正哲使用000000000
    0號行動電話撥打被告乙○○使用0000000000號行動電話向
    被告乙○○購買海洛因，由乙○○在宜蘭縣宜蘭市文化中心
    附近，連續以每包1千元之價格販賣1包海洛因共約2次；(二)
    被告乙○○、甲○○共同基於販賣海洛因營利之概括犯意聯
    絡，於94年8月間某日起至94年10月間某日止，在宜蘭縣宜
    蘭市○○路南屏國小、被告乙○○之住處等地，由陳偉棋以
    其0000000000、0000000000號電話撥打0000000000號電話予
    被告乙○○購買海洛因，每次均以1千元購買1包，平均約2
    至3天即購買1次，每次由被告乙○○或被告甲○○前往交付
    ，共約28次，因認被告乙○○、甲○○涉犯毒品危害防制條
    例第4條第1項之販賣第一級毒品罪嫌云云。檢察官認被告涉
    犯上開罪嫌，係以證人陳正哲、陳偉棋於警詢時或偵查中之
    證述及被告乙○○之0000000000號電話之通訊監察譯文為其
    主要論據。惟訊據被告堅決否認有此部分之犯行，被告二人
    均辯稱：「伊等沒有販賣第一級毒品海洛因。」等語。經查
    ：
(一)、證人陳正哲於警詢時及偵查中均未明確證述向被告乙○○購
    買海洛因次數，僅證述其有事實欄一、(一)所述向被告乙○○
    購買海洛因3次之情節，檢察官所舉上述二項證據不能證明
    被告乙○○尚有其餘2次販賣海洛因予陳正哲之事實。
(二)、證人陳偉棋於警詢時固證述其於94年8月初至94年10月底間
    曾2、3天向被告乙○○購買海洛因1次，且大部分都由被告
    甲○○送來毒品云云，惟其於警詢時及偵查中僅詳述其有事
    實欄一、(三)所述向被告乙○○單獨購買海洛因1次，及向被
    告乙○○、甲○○二人購買海洛因1次之情節，檢察官所舉
    上述二項證據不能證明被告乙○○、甲○○尚有其餘28次之
    販賣海洛因予陳偉棋之事實。
(三)、此外，本院復查無其他積極證據，足資證明被告乙○○或被
    告乙○○、甲○○有公訴意旨所指此部分犯行，從而，此部
    分犯罪尚屬不能證明，原審未詳加調查，細心勾稽，遽併予
    論罪科刑，容有未洽，被告乙○○、甲○○提起上訴，否認
    此部分犯罪，為有理由，因起訴意旨認為此部分與前述有罪
    部分有裁判上一罪之連續犯關係，爰不另為無罪之諭知。
據上論斷，應依刑事訴訟法第369條第1項前段、第364條、第299
條第1項前段，修正前毒品危害防制條例第4條第1項，毒品危害
防制條例第18條第1項前段、第19條第1項，刑法第2條第1項前段
、第11條、第59條，修正前刑法第28條、第56條、第47條，判決
如主文。
本案經檢察官林秀濤到庭執行職務。
中    華    民    國    99    年    9     月    23    日
                  刑事第十七庭審判長法  官  王炳梁
                                    法  官  陳憲裕
                                    法  官  黃雅芬
以上正本證明與原本無異。
如不服本判決，應於收受送達後10日內向本院提出上訴書狀，其
未敘述上訴之理由者並得於提起上訴後10日內向本院補提理由書
（均須按他造當事人之人數附繕本）「切勿逕送上級法院」。
                                    書記官  鄭雅云
中    華    民    國    99    年    9     月    24    日
附錄：本案論罪科刑法條全文
修正前毒品危害防制條例第4條第1項
製造、運輸、販賣第一級毒品者，處死刑或無期徒刑；處無期徒
刑者，得併科新臺幣1千萬元以下罰金。

司法院資訊處製作；財團法人民間司法改革基金會備份。
